# 请教陈版利息资本化问题

提问人：milifish 时间：2021-12-13 21:14:33
陈版您好：
在实务中碰到如下利息资本化问题:
某上市公司发行可转换公司债券融入资金建设募投项目（厂房），可转债发行前已利用银行借款 1000 万先期投入建设募投项目，可转债发行后将前期投入的资金 1000 万置换出来，置换出来的 1000 万投入其他工程项目中。
问题：可转债发行前的 1000 万按照一般借款处理计算资本化利息，可转债发行置换出来的 1000 万的利息资本化应该按照下面哪种方式进行处理？
方法 1 ：（ 1 ）可转债发行前利用的银行借款 1000 万元按照一般借款计算资本化利息金额，期间为借款投入工程开始至可转债发行收到募集资金时。
（ 2 ）可转债融入的所有资金均在到账后按照专门借款计算利息资本化金额直至募投项目达到可使用状态。
（ 3 ）可转债发行后置换出来的 1000 万元视同之前的银行借款的延续，按照一般借款计算其他工程项目应予资本化的利息。
方法 2 ：（ 1 ）可转债发行前利用的银行借款 1000 万元按照一般借款计算资本化利息金额直至募投项目达到可使用状态。
（ 2 ）可转债融入的资金由于置换出来的 1000 万已没有使用限制，因此置换出来的部分视同为一般借款，计算专门借款利息资本化金额的时候，本金应该扣除该 1000 万元，专门借款利息资本化期间同方法1.
（ 3 ）可转债发行后置换出来的 1000 万元为一般借款，按照一般借款计算其他工程项目应予资本化的利息，期间为借款投入工程开始至工程达到可使用状态位置。

回答人：chenyiwei
建议采用方法 1 。可参考《中审众环研究 2020 》之“问题1-1-47（借款置换后的利息能否继续资本化）”。